Minutes et répertoires du notaire Nicolas DOURNEL, 1606 - 21 juin 1629 (étude XXXV)
Archives nationales
- Minutes de Nicolas DOURNEL, 1606 - 1718; MC/ET/XXXV/54 - MC/ET/XXXV/597
  - Minutes. 1615, janvier - 1615, juin, janvier 1615 - juin 1615; MC/ET/XXXV/71; Document détérioré.
    - VALLETTE (Laurent) marchand boucher r. de la Bûcherie paroisse Saint-Séverin majeur § mariage de Laurent VALLETTE fils d'Adrian V. marchand boucher à Mayenne avec Jehanne PREVOST 15 ans, fille d'Antoine P. bde P. rue de la Harpe paroisse Saint-Benoît le bien tourné, 10 juin 1615; MC/ET/XXXV/71; fol. II/C/VIII
      contrat de mariage; Vallette, Laurent
    - AURILLOT (Marie) mère du cloître au couvent des F. Dieu fondé rue Saint-Denis § Figure ds une quittance du couvent parmi les autres religieuses du monastère, 12 juin 1615; MC/ET/XXXV/71; fol. II/C/XII
      quittance; Aurillot, Marie
    - S/T/ SATUR SOUS SANTERRE § Mise en apprentissage durant 4 ans par Jh. TOURET demeurant au bourg de S/T/ SATUR SOUS SANTERRE de Ja. T. son fils, 16 ans, chez Pierre CREMILLIER marchand de vins b de P. Pas de frais d'apprentissage, 13 juin 1615; MC/ET/XXXV/71; fol. II/C/XIII
    - TARTOIS (Laurent) gagne denier demeurant aux fgs Saint-Denis lez Paris natif de Caen § mariage de Laurent TARTOIS avec Mathurine LECONTE, majeure, 14 juin 1615; MC/ET/XXXV/71; fol. II/C/XIIII
      Tartois, Laurent
    - LARCHER (Victor) huissier sergent à cheval au Châtelet de P. r. et paroisse Saint-G. l'Aux. 25 ans § mariage de Victor LARCHER fils de Jean L. maître fourbisseur et garnisseur d'épée avec Anne GUINAULT fille de Renée COUPPEAUX veuve de Jh. G. marchand plumassier à Tours, 17 juin 1615; MC/ET/XXXV/71; fol. II/C/XXI
      contrat de mariage; Larcher, Victor
    - ROGER (Jehan) manouvrier rue aux ours paroisse Saint-Leu Saint-Gilles natif de Saint-Martin du Tourneur en Normandie § mariage de Jehan ROGER avec Michelle GUENDET fille de Gilles G. compagnon tailleur de pierre r. Saint-Denis paroisse Saint-Leu Saint-Gilles, 18 juin 1615; MC/ET/XXXV/71; fol. II/C/XXIII
      contrat de mariage; Roger, Jehan
    - CORDES à Raquettes (fourniture de) § Marché de fourniture de la quantité de 15 grosses de CORDES à Raquettes à compter 13 l.s par grosse moyennant 72 l. 10 sols par grosse, 26 juin 1615; MC/ET/XXXV/71; fol. II/C/XXX
    - OGER (Jacques) jardinier V. rue du Temple paroisse Saint-Gervais § mariage de Jacques OGER fils de Ja. O. laboureur près Meulan avec Marie ROULLIER fille de Jean R. taillandier à Meulan, 3 novembre 1615; MC/ET/XXXV/71; fol. VII/XX/XV
      contrat de mariage; Oger, Jacques
  - Minutes. 1615, juillet - 1615, décembre, juillet 1615 - décembre 1615; MC/ET/XXXV/72
    - FRESNE § Mathurin ROUSSEAU prêtre du diocèse du Mans, ancien vicaire de Saint-Pierre de Saumme promet à René BAZIN, curé de FRESNE d'administrer durant un an le Saint-Sacrement à ses paroissiens moy. 36 L., 3 juillet 1615; MC/ET/XXXV/72; fol. VII
    - DESMONNEUX (Mathurin) maître serrurier demeurant fg Saint-Honoré § mariage du. .. fils de Denis D. maître serrurier avec Suzanne ROUSSEAU fille de Roland maître bonnetier, 5 juillet 1615; MC/ET/XXXV/72; fol. XII
      contrat de mariage; Desmonneux, Mathurin
    - Saint LEU Saint-GILLES église § Quittance par Christophe DESCHAMPS maître maçon rue de Saint-onge de la somme de 1500 l. concernant travaux écutés en lad. église, 28 juillet 1615; MC/ET/XXXV/72; fol. XXXVIII
      quittance; Saint-Leu-Saint-Gilles (église); Saintonge (rue de); Deschamps, Christophe
    - PETIT (Hierôsme) maître orfèvre r. des Ecrivains § mariage de .. fils de Jh. P. maître tailleur d'habits avec Marie LANGLOIS, 16 ans, fille de Nicolas maître orfèvre, 28 juillet 1615; MC/ET/XXXV/72; fol. XLV
      contrat de mariage; Petit, Hierôsme
    - MOEURS § Jh. COCQUEREL maître chapelier décharge Marie CAMOTY, fille à marier de tt l'intérêt civil à l'encontre de lad. fille pour raison de qques coups et voies de faits qu'il prétend lui avoir été fait en la chambre et par le faute de lad. fille par un certain quidam qui était lors de lad. chambre moy. 18 £. que C. confesse avoir reçu de cette dernière, 29 juillet 1615; MC/ET/XXXV/72; fol. XLVIII
    - DU HAMEL (Charles) maître doreur sur Cuir demeurant au marche neuf paroisse Saint-G. le Vieil en la Cité 28 ans § mariage de .. fils de Bernard D. maître épinglier avec Jhe BLEZIMART fille de Jh. B. maître serrurier à Dampmartin, 24 août 1615; MC/ET/XXXV/72; fol. LXXIX
      contrat de mariage; marché; Du Hamel, Charles
    - BATEAU § Marché pour débiter un bateau appartenant à fr. Augustin de VALLEE religieux et chambre de l'abb. Saint-Denis, moyennant 300 l., 26 août 1615; MC/ET/XXXV/72
    - SOINS MEDICAUX § Jeh. DELAUNAY maître chirurgien à Caen promet à Marguerite SEGINNET veuve de Jh. SEJOURNE sculpteur et fontainier du R. demeurant au Galeries au Louvre de soigner la maladie dont elle est atteinte et durant 1 mois moy. 300 L ts, 28 août 1615; MC/ET/XXXV/72; fol. IIII/XX/III
    - SÉJOURNÉ (Jean) + sculpteur et fontainier du R. § Marché de soins médicaux pour Marguerite SEGINNET veuve de. .. moy. 300 Lts, 28 août 1615; MC/ET/XXXV/72; fol. IIII/XX/III
      marché; Séjourné, Jean
    - TRAVAILLÉ (Charles) maréchal à Villeneuve Saint-Georges 23 ans § mariage de Charles TRAVAILLÉ fils de Jh. T. laboureur à Ablon/Seine avec Marie BENERET fille de Regnault B. maçon et plâtrier à Villeneuve Saint-Georges, 2 septembre 1615; MC/ET/XXXV/72; fol. IIII/XX/XII
      contrat de mariage; Travaillé, Charles
    - SAINT LEU Saint-GILLES église § Marché conclu, entre Nicolas CHANU, maître vitrier rue des 5 diamants et 2 particuliers pour 2 verrières destinées à lad. église 2 actes, 11 septembre 1615; MC/ET/XXXV/72; fol. CII
      marché; Saint-Leu-Saint-Gilles (église); Chanu, Nicolas
    - VERRIERES (marchés de) § Nicolas CHANUT, maître verrier, rue des 5 diamants, promet à 2 particuliers de faire deux. .. pour leur chapelle en l'égl. Saint-Leu Saint-Gilles, 11 septembre 1615; MC/ET/XXXV/72; fol. CII
      marché; Chamus, Nicolas; maître verrier
    - LUZARCHES § Titre nouvel par Gabriel AUGER marchand à Luzarches, d'une maison située aud. lieu à l'enseigne de la Couronne, 16 septembre 1615; MC/ET/XXXV/72; fol. CV
    - PREDEAU (Jehanne) veuve de Tristan HAMMON tisserand demeurant fgs Saint-Denis paroisse Saint-Laurent § Testament, 25 septembre 1615; MC/ET/XXXV/72; fol. CXII
      testament; Predeau, Jehanne
    - MATHONIERE (Nicolas) marchand imprimeur b de P. r. Montorgueil paroisse Saint-Eust. § Constitution de rentes par. .. et Marie ROBBIN son ép. aux religieuses du couvent ds VILLES PENITENTES, 6 octobre 1615; MC/ET/XXXV/72; fol. VI/XX/III
      constitution de rente; Mathoniere, Nicolas
    - BERTHELIN (Lienard) messager ordinaire de la Maison du Roi et du Régiment de ses gardes, rue Guérin Boisseau paroisse Saint-Nicolas § Testament de Lienard BERTHELIN., 19 octobre 1615; MC/ET/XXXV/72; fol. VII/XX/
      testament; Berthelin, Lienard
    - SAINT LEU Saint-GILLES église § Marché de fourniture, par Louis PINAIGRIER, Toussaint LE BLOND, Nicolas RIOU, maître vitriers à Paris promettent aux marguilliers de. .. de leur fournir 13 formes de grande vitre pour leur église, 9 novembre 1615; MC/ET/XXXV/72; fol. VIII/XX/II
      marché; Saint-Leu-Saint-Gilles (église); Pinaigrier, Louis; Le Blond, Toussaint; Riou, Nicolas
    - VERRIERES (Marché de) § Fourniture de 13 verriers destinées à l'église Saint-Leu Saint-Gilles Marché conclu par Louis PINAIGRIER - Toussaint LE BLOND - Nicolas RIOU, maître vitriers à Paris, 9 novembre 1615; MC/ET/XXXV/72; fol. VIII/XX/II
      marché; Pinaigrier, Louis; Le Blond, Toussaint; Riou, Nicolas; maître verrier
    - LE ROND (Pierre) tonnelier; r. Jean Delespine paroisse Saint-J. en Gr. 28 ans § mariage de Pierre LE ROND fils de Vallery L. laboureur au Mesnil paroisse de Bure près de neufchatel en Normandie avec Francoise DEDIEPPE fille de Ja. D. tonnelier r. de la truanderie paroisse Saint-Eust., 29 novembre 1615; MC/ET/XXXV/72; fol. IX/XX/IIII
      Le Rond, Pierre
    - FRARIN § Procuration par Jeh. MONIX marchand b de P. r. Saint-Denis paroisse Saint-Leu Saint-Gilles à cause d'Orgues F. sa femme à Guillaume VAN HOFSTADT procureur au Pt de Malines pour s'opposer à la vente la succ. d'Ant. F. son neveu, fils de Pierre F. licencié es droit, 3 décembre 1615; MC/ET/XXXV/72; fol. IX/XX/X
      procuration; acte de vente
    - ST LEU Saint-GILLES (église) § Déclaration relative a divers offices religieux qui contrairement à ce qui avait été convenu par divers actes de fondations, ne sont pas célèbre, 15 décembre 1615; MC/ET/XXXV/72; fol. IX/XX/XIX
  - Minutes. 1616, janvier - 1616, juin, janvier 1616 - juin 1616; MC/ET/XXXV/73
  - Minutes. 1616, juillet - 1616, décembre, juillet 1616 - décembre 1616; MC/ET/XXXV/74
    - Vente de terre par Barthélemy Tremblay, sculpteur ordinaire du roi, demeurant rue des Vieux-Augustins, paroisse Saint-Eustache, à Michel Tremblay, laboureur., 24 septembre 1616; MC/ET/XXXV/74; Fol.108
      Documents du Minutier central concernant les peintres, sculpteurs et graveurs au XVIIe siècle (1600-1650) (études XXI à CXXII, soit 1585 actes), par Marie-Antoinette Fleury, 1954-1976 (fichier papier entièrement dématérialisé; voir contexte dans le Plan d’orientation général - Notaires de Paris, guides thématiques du Minutier).
      acte de vente; Vieux-Augustins (rue des); Tremblay, Barthélemy (1578-1629); Tremblay, Michel; agriculteur; sculpteur
    - Cession de bail par Jean Poisson, maître peintre, demeurant rue Saint-Denis, paroisse Saint-Leu -Saint-Gilles, à Charles Testard, maître plumassier, demeurant sur le pont Notre-Dame, paroisse Saint-Jacques-la-Boucherie., 29 décembre 1616; MC/ET/XXXV/74; Fol.257
      cession; bail; Notre-Dame (pont); Saint-Denis (rue); Poisson, Jean; Testard, Charles; peintre; fabricant d'accessoires vestimentaires
  - Minutes. 1617, janvier - 1617, juin, janvier 1617 - juin 1617; MC/ET/XXXV/75
    - Bail concernant O. ou Q. Belin, maître imagier en satin., 13 février 1617; MC/ET/XXXV/75; Fol.061
      bail; Belin, O. (?); dessinateur
    - Quittance par Marie Champion, veuve en premières noces de Jehan Marie, et en secondes noces de Toussaint Dubreuil, premier peintre et valet de chambre du roi, demeurant rue de la Jussienne, agissant comme tutrice des enfants de son premier mariage, à Thomas Bornat, marchand fripier, bourgeois de Paris, d'une somme de 4800 livres, pour partie du prise de vente d'une maison rue de la Triserie., 3 mai 1617; MC/ET/XXXV/75
      contrat de mariage; acte de vente; quittance; Dubreuil, Toussaint
  - Minutes. 1617, juillet - 1617, décembre, juillet 1617 - décembre 1617; MC/ET/XXXV/76
    - Catherine Perier et Jean Blasmez, maître peintre, son mari § contrat de mariage; Inventaire après décès, 3 décembre 1586 - 14 décembre 1637; MC/ET/XXXV/76
      inventaire; contrat de mariage
    - MOLLÉ, 1617; MC/ET/XXXV/76; fol. CXV
    - Promesse par Jean Robert, archer des toiles de chasse de la Verrerie et fauconnerie du roi et procureur fiscal en la justice d'Herblay, de faire une allée en la Carrière appartenant à Simon Blasmez, maître peintre, demeurant au bout du Pont-Saint-Michel, où l'on tire le plâtre à Cormeille en Parisis., 21 décembre 1617; MC/ET/XXXV/76
      Blasmez, Simon
    - Accord entre Simon Blasmez, maître peintre, demeurant au bout du pont Saint-Michel, paroise Saint-Barthélemy, et Jean Rabier., 21 décembre 1617; MC/ET/XXXV/76; Fol.255
      accord; Saint-Michel (pont); Blamez, Simon; Rabier, Jean; peintre
    - Inventaire après décès de Jean Blasmez, maître peintre, et Catherine Perier, sa femme, à la requête de Simon Blasmez, maître peintre, demeurant au bout du pont Saint-Michel, en son nom et comme tuteur de François Blasmez, son fils, en une chambre et un cabinet, au bout du Pont Saint-Michel, en présence de Claude Salle, peintre du roi. 36 ff. dont 1 tableau., 14 décembre 1637; MC/ET/XXXV/76
      ou
      Date de révision: 2019 (Marie-Françoise Limon-Bonnet)
      inventaire; Blasmez, Jean
  - Minutes. 1618, janvier - 1618, juin, janvier 1618 - juin 1618; MC/ET/XXXV/77
  - Minutes. 1618, juillet - 1618, décembre, juillet 1618 - décembre 1618; MC/ET/XXXV/78
  - Minutes. 1619, janvier - 1619, juin, janvier 1619 - juin 1619; MC/ET/XXXV/79
    - Contrat de mariage de Pierre Cabouty, peintre, demeurant au bout au Pont Saint-Michel, natif de Limoges, fils de Jean Cabouty, marchand à Limoges, et de Barbe Sevy, fils d'un marchand de Gerberoy., 26 mai 1619; MC/ET/XXXV/79
      contrat de mariage; Cabouty, Pierre
  - Minutes. 1619, juillet - 1619, décembre, juillet 1619 - décembre 1619; MC/ET/XXXV/80; Document détérioré.
    ' Mémoire ' en tête.
  - Minutes. 1620, janvier - 1620, juin, janvier 1620 - juin 1620; MC/ET/XXXV/81; Document détérioré.
  - Minutes. 1620, juillet - 1620, décembre, juillet 1620 - décembre 1620; MC/ET/XXXV/82
    Les fol. 102 à 119 manquent.
  - Minutes. 1621, janvier - 1621, juin, janvier 1621 - juin 1621; MC/ET/XXXV/83; Document détérioré.
  - Minutes. 1621, juillet - 1621, décembre, juillet 1621 - décembre 1621; MC/ET/XXXV/84; Document détérioré.
    - Deux actes concernant Tremblay., 10 août 1621; MC/ET/XXXV/84
      Tremblay, M.
  - Minutes. 1622, janvier - 1622, 8 avril, janvier 1622 - 8 avril 1622; MC/ET/XXXV/85; Document détérioré.
    - Quittance de rachat par Jean Chapellain, notaire au Châtelet, demeurant Pointe et paroisse Saint-Eustache., 3 mai 1606; MC/ET/XXXV/85; fol.0021 v°
      Date de création de la notice: 2004
      quittance; acte de vente; Pointe-Saint-Eustache (carrefour de la); Chapellain, Jean; notaire
  - Minutes. 1622, 8 avril - 1622, 5 mai, 8 avril 1622 - 5 mai 1622; MC/ET/XXXV/86; Document détérioré.
  - Minutes. 1622, 6 mai - 1622, 30 juin, 6 mai 1622 - 30 juin 1622; MC/ET/XXXV/87; Document détérioré.
    1622, 6 mai et 17 à 30 juin.
  - Minutes. 1624, janvier - 1624, juin, janvier 1624 - juin 1624; MC/ET/XXXV/88; Document détérioré.
  - Minutes. 1624, juillet - 1624, décembre, juillet 1624 - décembre 1624; MC/ET/XXXV/89; Document détérioré.
    - SOUSSY (de), 7 juillet 1624; MC/ET/XXXV/89
      Soussy, de
    - PONTHERON (M.), 2 août 1624; MC/ET/XXXV/89
      Pontheron, M.
    - Contrat de contrat de mariage entre Nicolas Ruelle et Ambroise Charbonnière., 10 septembre 1624; MC/ET/XXXV/89
      Actes signalés par les lecteurs et correspondants du Minutier central des notaires de Paris, 2000-2011 (base de données migrée: voir contexte dans le Plan d’orientation général - Notaires de Paris, guides thématiques du Minutier).
      contrat de mariage; Charbonnière, Ambroise; Ruelle, Nicolas
  - Minutes. 1625, janvier - 1625, juin, janvier 1625 - juin 1625; MC/ET/XXXV/90; Document détérioré.
    - Traité entre Alexandre Hardy, poète du roi, demeurant rue de Bretagne, et Jacques Quesnel, marchand libraire et imprimeur, demeurant rue Saint-Jacques, paroisse Saint-Benoît, pour l'impression de douze poèmes de théâtre: 'La Mort d'Achille', 'Coriolan', 'La Force du sang', 'Arsacome', 'Mariamne', 'Alcée', pastorale, 'Le Ravissement de Proserpine', 'Cornélie', 'La Gigantomachie', 'Sidère', 'Félismène' et 'Le Jugement d'amour', pastorale, moyennant 180 livres à raison de trois paiements de 60 livres, dont le premier sera versé lors de la remise des manuscrits des six premières pièces, le deuxième lors de celle des six autres pièces et le dernier trois mois après l'impression. Quesnel s'engage aussi à remettre à Hardy six exemplaires de chaque pièce reliés en vélin, et Hardy à céder à Quesnel le privilège qu'il avait obtenu pour leur impression., 19 janvier 1625; MC/ET/XXXV/90
      Documents du Minutier central des notaires de Paris, Écrivains de théâtre, 1600-1649, étude par Alan Howe, documents analysés par Madeleine Jurgens et Alan Howe [195 actes], Paris, Archives nationales, 2005, notice n°70 (instrument de recherche imprimé dématérialisé dont la version intégrale est accessible en ligne par la rubrique 'Autres instruments de recherche', voir contexte dans le Plan d’orientation général - Notaires de Paris, guides thématiques du Minutier).
      Date de création de la notice: 2008
      Documents du Minutier central des notaires de Paris, Écrivains de théâtre, 1600-1649, étude par Alan Howe, documents analysés par Madeleine Jurgens et Alan Howe, Paris, Archives nationales, 2005, XIII-340 p.
      1. Transcription dans: Deierkauf-Holsboer, S. Wilma, Vie d'Alexandre Hardy, poète du roi, 1572-1632, 47 documents inédits, nouvelle édition revue et augmentée, Paris, Nizet, 1972, p. 210-211.
      traité; Saint-Jacques (rue); Bretagne (rue de); Hardy, Alexandre; Quesnel, Jacques; libraire; imprimeur
  - Minutes. 1625, juillet - 1625, décembre, juillet 1625 - décembre 1625; MC/ET/XXXV/91; Document détérioré.
    - Confrontation entre les jurés passementiers et Varangault., 19 août 1625; MC/ET/XXXV/91
      Varangault (M.)
    - Quittance par Alexandre Hardy, poète du roi, demeurant rue de Bretagne, paroisse Saint-Nicolas-des-Champs, à Pierre Le Messier [dit Bellerose], comédien ordinaire du roi, de la somme de 50 livres venant en déduction de celle de 100 livres, prix d'une comédie intitulée ' Le Jaloux ', que Hardy a délivrée audit Le Messier. Celui-ci s'engage à payer la somme due de 50 livres dans un mois, et Hardy à le rembourser au cas où une copie de cette comédie aurait été remise à d'autres personnes., 19 septembre 1625; MC/ET/XXXV/91; Document endommagé
      Documents du Minutier central des notaires de Paris, Le théâtre professionnel à Paris, 1600-1649, étude par Alan Howe, documents analysés par Madeleine Jurgens et Alan Howe [457 actes], transcriptions par Andrée Chauleur et Pierre-Yves Louis, Paris, Archives nationales, 2000, notice n° 220 (instrument de recherche imprimé dématérialisé dont la version intégrale est accessible en ligne par la rubrique 'Autres instruments de recherche', voir contexte dans le Plan d’orientation général - Notaires de Paris, guides thématiques du Minutier).
      Autres dépouillement(s):
      Documents du Minutier central des notaires de Paris, Écrivains de théâtre, 1600-1649, étude par Alan Howe, documents analysés par Madeleine Jurgens et Alan Howe, Paris, Archives nationales, 2005, notice n°72
      Transcription partielle par Deierkauf-Holsboer (S. Wilma) 'Vie d'Alexandre Hardy, poète du roi, 1572-1632: 47 documents inédits', Paris, Nizet, 1972, p. 211.
      quittance; Bretagne (rue de); Hardy, Alexandre; Le Messier dit Bellerose, Pierre; acteur
    - MANSART, 4 décembre 1625; MC/ET/XXXV/91
  - Minutes. 1626, janvier - 1626, juin, janvier 1626 - juin 1626; MC/ET/XXXV/92; Document détérioré.
    - SCULPTEURS § BOURDIN - DUFRESNE, 27 janvier 1626; MC/ET/XXXV/92
    - Confrontation entre les jurés passementiers et Varangault, 22 mai 1626; MC/ET/XXXV/92
  - Minutes. 1626, juillet - 1626, décembre, juillet 1626 - décembre 1626; MC/ET/XXXV/93; Document détérioré.
  - Minutes. 1627, janvier - 1627, mars, janvier 1627 - mars 1627; MC/ET/XXXV/94/A
    Ancienne(s) cote(s):
    ET/XXXV/94
    - Accord entre Claude Deschamps, sieur de Villiers [ou Auvilliers], comédien ordinaire du roi, demeurant rue Tireboudin, agissant en son nom et pour Marguerite Béguin, sa femme, et Louis de La Barre, comédien ordinaire du roi, demeurant même rue, d'une part, et Alexandre Hardy, poète du roi, demeurant rue de Poitou, d'autre part, aux termes duquel celui-ci promet de fournir, pendant six années, tant de pièces par an moyennant une participation aux gains de la troupe, sous peine de 600 livres pour le contrevenant., 5 janvier 1627; MC/ET/XXXV/94/A; L'acte est très endommagé.
      Il semble que pour la présente année cinq pièces soient promises, dont une est remise ici. On lit dans la transcription de Deierkauf-Holsboer que les six années commençaient au 15 novembre 1626, et que Deschamps et La Barre promettaient de ne s'associer à aucune autre compagnie sans y associer Alexandre Hardy pour une part égale.
      Gains de la troupe: l'état fragmentaire de l'acte ne permet pas de relever les précisions de cette clause, il semble que pour la présente année cinq pièces soient promises, dont une est remise ici
      Informations concernant le classement et la cotation du document:
      La cote donnée par l'instrument de recherche imprimé a été mise à jour.
      Documents du Minutier central des notaires de Paris, Le théâtre professionnel à Paris, 1600-1649, étude par Alan Howe, documents analysés par Madeleine Jurgens et Alan Howe [457 actes], transcriptions par Andrée Chauleur et Pierre-Yves Louis, Paris, Archives nationales, 2000, notice n° 231 (instrument de recherche imprimé dématérialisé dont la version intégrale est accessible en ligne par la rubrique 'Autres instruments de recherche', voir contexte dans le Plan d’orientation général - Notaires de Paris, guides thématiques du Minutier).
      Documents du Minutier central des notaires de Paris, Écrivains de théâtre, 1600-1649, étude par Alan Howe, documents analysés par M. Jurgens et A. Howe, Paris, Archives nationales, 2005, notices n° 76 et 184.
      Transcription partielle dans: Deierkauf-Holsboer, S. Wilma, Vie d'Alexandre Hardy, poète du roi, 1572-1632: 47 documents inédits, nouvelle édition revue et augmentée, Paris, Nizet, 1972, p. 213-214
      accord; Tireboudin (rue); Poitou (rue de); Deschamps dit Villiers ou Auvilliers, Claude; Béguin, Marguerite; La Barre, Louis de; Hardy, Alexandre; acteur
  - Minutes. 1627, avril - 1627, juin, avril 1627 - juin 1627; MC/ET/XXXV/94/B
  - Minutes. 1627, juillet - 1627, décembre, juillet 1627 - décembre 1627; MC/ET/XXXV/95; Document détérioré.
    - Confrontation entre les jurés passementiers et Varangault., 29 juillet 1627; MC/ET/XXXV/95
  - Minutes. 1628, janvier - 1628, juin, janvier 1628 - juin 1628; MC/ET/XXXV/96; Document détérioré.
  - Minutes. 1628, juillet - 1628, décembre, juillet 1628 - décembre 1628; MC/ET/XXXV/97; Document détérioré.
  - Minutes. 1629, janvier - 1629, 21 juin, janvier 1629 - 21 juin 1629; MC/ET/XXXV/98; Document détérioré.
    - Obligation Pierre Mansart., juin 1629; MC/ET/XXXV/98; fol. IIII/C/XLI
      obligation; Mansart, Pierre
  - Brevets. 1606 - 1608, MC/ET/XXXV/102
    1606: 124 brevets avec ' mémoire ' ou table en tête.
    1607: 194 brevets.
    1608: 194 brevets, en tête de la liasse ' mémoire des brevets grossoyez estans en ceste liasse, dattez de l'année mil ViC huict, dont je me chargé par les grosses qui en ont esté de moy signées'.
    brevet notarié
  - Brevets. 1609 - 1611, MC/ET/XXXV/106
    1609: 188 brevets.
    1610: 191 brevets aves mémoir ou table en tête.
    1611: 147 brevets.
  - Brevets. 1612 - 1614, MC/ET/XXXV/110; Document détérioré.
    1612: 123 brevets, mémoire en tête.
    1613: 169 brevets, mémoire en tête.
    1614: 156: brevets, mémoire en tête.
  - Brevets. 1615, MC/ET/XXXV/111
    1615, 164 brevets mémoire en tête.
  - Brevets. 1617, MC/ET/XXXV/112
    1617, 110 brevets mémoire en tête.
    - Obligation d'André Gaultier, peintre, demeurant rue du Petit-Lion, paroisse Saint-Sauveur, en faveur de Charles Delamare, marchand épicier, pour la vente et délivrance de marchandise de peinture., 7 mars 1617; MC/ET/XXXV/112
      obligation; Petit-Lion (rue du); Delamare, Charles; Gaultier, André; peintre; commerçant
  - Brevets. 1618 - 1620, MC/ET/XXXV/113; Document détérioré.
    1618 à 1620 avec trois tables, 165, 137 et 134 brevets.
    - Obligation à Charles Laurens, maître peintre à Paris, de Louis Boutergue, tailleur d'habits, demeurant rue de la Mortellerie., 26 mars 1619; MC/ET/XXXV/113
      obligation; Mortellerie (rue de la); Boutergue, Louis; Laurens, Charles
  - Brevets. 1621 - 1622, MC/ET/XXXV/114
    1621 - 114 brevets et 1622 - 130 brevets avec mémoires.
  - Brevets. 1623 - 1624, MC/ET/XXXV/115
    1623 - 148 brevets et 1624 - 209 brevets 110 brevets avec mémoires.
  - Brevets. 1625 - 1629, MC/ET/XXXV/116
    1625: 2 brevets avec mémoires - 1626: 182 brevets avec mémoires.